# 请教陈版主，关于抵消存货未实现损益中少数股东的问题

提问人：guanglv 时间：2021-07-27 09:33:06
集团内子公司间交易，A为集团母公司对B持股60%，对C持股百分之70%，现B对C出售一批存货，假设B针对上述交易形成利润 50 ，C公司未销售这部分存货，期末A编制合并报表应当在合并层面抵消这部分存货未实现形成的利润 50 ，同时确认按照买房C的税率确认递延所得税资产（ 50 _0.25_ ） _12.5_ ，那确认计算归少应该用 _C_ 的少数股东 _30%_ （ _50-12.5_ ）0.3=11.25，目前我们项目组针对如何计算归少出现争议,1.按照买方的少数股东计算归少，因为卖方已确认收入成本，资产在买方所以按照买方的少数股东持股比例计算归少 2.按照卖方的少数股东计算归少，因为利润形成在卖方 3.不需要在合并层面抵消未实现损益对应的归少，请问陈版主那种方法最合理，如存在依据麻烦也告知一下，谢谢

回答人：chenyiwei
1 、抵销未实现损益 50 的影响，按照卖方B的股权比例分摊给少数股东，影响少数股东损益：（-50）*40%=-20；
2 、确认递延所得税资产12.5的损益影响，按照买方的股权比例分摊给少数股东，影响少数股东权益：12.5*30%=3.75综合，影响少数股东损益：-20+3.75=-16.25
参考：《中审众环研究 2020 》之“问题3-2-138（未实现内部损益的抵销所导致的确认递延所得税的损益影响在母公司和少数股东之间的分配原则）”。